# 实质是内部销售的抵消

提问人：zjuxu 时间：2013-02-02 17:21:43
集团公司甲下属A、B两个子公司，子公司B要修建厂房，C成外部承建单位，C与A签订水泥钢筋采购合同，且所采购的水泥钢筋全部用于B公司的厂房建设，实质上是A采购的钢筋水泥在C手上倒了一道，最终还是用于B公司的厂房建设。 另外一种情况是，A直接将从外部采购的水泥钢筋卖给B，不通过C。 请问，对这两种实质相同的情况，集团合并的时候，对A公司的收入和成本抵消怎么处理？ 是一样还是不一样？

回答人：chenyiwei
这种类似问题在本版面上以前讨论过，关键是看C在这一过程中是否承担这些存货所有权上的主要风险和报酬，例如C向A采购建材是C的自主行为还是甲、A或者B要求的，采购价格是否按照市场价格，建材价款的结算和工程价款的结算是否互相独立，等等。 可以参考《计学撮要》第 141 ～ 146 页中的相关说明，分析C公司在这一过程中能否就这部分建材确认销售收入。如果C可以就该建材确认销售收入的，则集团合并报表中可以不抵销该部分建材销售的收入和利润。